臺灣高等法院交通事件裁定　　　　　　 96年度交抗字第694號
抗　告　人
即受處分人　甲○○
上列抗告人因違反道路交通管理處罰條例案件，不服臺灣板橋地
方法院，中華民國96年8月20日所為裁定（96年度交聲字第1067
號），提起抗告，本院裁定如下：
    主  文
抗告駁回。
    理  由
一、本件抗告意旨略以：抗告人建議警員攔檢時，若能夠設立顯
    而易見的警示標誌及路障；就不致於產生誤解與無端的困擾
    ，況伊滴酒不沾，更不會挾帶任何違禁品，那值勤的員警，
    則無任何理由加以嚴苛的訊問，盤查及臨檢，故伊絕無闖紅
    燈及逃逸的意圖，自認經得起考驗云云。
二、按「汽車駕駛人，行經有燈光號誌管制之交岔路口闖紅燈者
    ，處新臺幣一千八百元以上五千四百元以下罰鍰」、「汽車
    駕駛人，駕駛汽車有違反本條例之行為，經交通勤務警察或
    依法令執行交通稽查任務人員制止時，不聽制止或拒絕停車
    接受稽查而逃逸者，除按各該條規定處罰外，處新臺幣三千
    元以上六千元以下罰鍰」、「汽車駕駛人有左列各款所列條
    款之一者，除依原條款處罰鍰外，並予記點：一、有第三十
    三條第一項、第二項、第三十八條第一項、第四十條、第四
    十五條、第四十七條第一款至第三款、第四十八條、第四十
    九條或第六十條第一項、第二項第一款、第二款情形之一者
    ，各記違規點數一點。三、有第四十三條、第五十三條或第
    五十四條情形之一者，各記違規點數三點」，道路交通管理
    處罰條例第五十三條第一項、第六十條第一項、第六十三條
    第一項第一、三款定有明文。
三、本院查：
（一）抗告人甲○○於民國（下同）九十六年六月五日十五時十
      分許，駕駛其所有8267-DV號自用小客車，沿台北市○○
      ○路○段往淡水方向行駛，在行經上開路段與台北縣淡水
      鎮○○路口處時，違規闖越上開路口之紅燈號誌乙情，業
      據當時在上開路口處執勤之台北縣政府警察局淡水分局警
      員丁永昌當場目睹，並以哨音、指揮棒揮動示意攔停而仍
      逃逸離去，而於同日即製發北縣警交字第C00000000、C00
      000000號「舉發違反道路交通管理事件通知單」各乙紙，
      並有台北縣政府警察局淡水分局九十六年七月二日北縣警
      交裁字第0960017358號函乙份，在卷可稽。再參以抗告人
      在其聲明異議狀及抗告狀中，並未否認或辯解上開自用小
      客車於上開時地並非其本人或由第三人所駕駛，亦未否認
      其確曾於上開時地駕駛上開自用小客車行經上開違規地點
      ，足堪認定。
（二）雖抗告人辯稱：本件上開違規行為，並未提出違規照片為
      憑警員攔檢時，若能夠設立顯而易見的警示標誌及路障；
      就不致於產生誤解與無端的困擾，況抗告人滴酒不沾，更
      不會挾帶任何違禁品，那值勤之員警，則無任何理由加以
      嚴苛之訊問、盤查及臨檢，故抗告人絕無闖紅燈及逃逸的
      意圖，自認經得起考驗云云；惟查，抗告人上開違規行為
      ，不僅係經警員丁永昌當場目睹，並以哨音、指揮棒揮動
      示意攔停而異議人仍逃逸離去，而於同日即製發上開「舉
      發違反道路交通管理事件通知單」各乙紙在卷，且警員丁
      永昌於上開「舉發違反道路交通管理事件通知單」上亦明
      確記載異議人當時違規時所駕駛上開自用小客車之車號、
      顏色（黑色）、廠牌（MAZDA即馬自達）及車型（自用小
      客車），是警員丁永昌當時應無杜撰或誤認上開違規行為
      之可能，至為灼然，是抗告人上開所辯，顯係事後卸責之
      詞，不足採信。
四、綜上所述，本件原處分機關以異議人上開違規行為明確，依
    道路交通管理處罰條例第五十三條第一項、第六十條第一項
    、第六十三條第一項第一、三款之規定，各裁處抗告人新台
    幣（下同）二千七百元、三千元之罰鍰，並各記違規點數三
    點、一點，抗告人對該處分聲明異議，原審以原處分機關之
    裁處並無違法不合之處，而以裁定駁回抗告人異議之聲明，
    經核其認事用法均無不合。本件抗告人執抗告意旨所載理由
    提起抗告，難認為有理由，應予駁回。
五、據上論結，應依道路交通案件處理辦法第二十六條，刑事訴
    訟法第四百十二條，裁定如主文。
中　　華　　民　　國　　96　　年　　9 　　月　　19　　日
                  刑事第三庭審判長法  官  許國宏
                                  法  官  楊貴志
                                  法  官  許增男
以上正本證明與原本無異。
不得再抗告。
                                  書記官  葉金發
中　　華　　民　　國　　96　　年　　9 　　月　　19　　日
